【裁判字號】    95,訴,499
【裁判日期】    950412
【裁判案由】    違反槍砲彈藥刀械管制條例
【裁判全文】
臺灣臺中地方法院刑事判決               95年度訴字第499號
公  訴  人  臺灣臺中地方法院檢察署檢察官
被      告  甲○○
                    （現因另案於臺灣臺中監獄執行中）
指定辯護人  本院公設辯護人  丙○○
上列被告因違反槍砲彈藥刀械管制條例案件，經檢察官提起公訴
（94年度偵字第10635號），本院判決如下：
    主  文
甲○○未經許可，持有可發射子彈具有殺傷力之改造手槍，累犯
，處有期徒刑年肆月，併科罰金新臺幣拾萬元，罰金如易服勞
役，以新臺幣玖佰元（即銀元佰元）折算壹日。扣案之改造手
槍壹枝（含彈匣壹個，槍枝管制編號：0000000000號
）、土造子彈伍顆，均沒收。
    事  實
一、甲○○曾於民國八十七年間因犯加重竊盜罪，經臺灣南投地
    方法院判處有期徒刑一年二月確定，指揮書執行完畢日期為
    九十三年六月三十日，嗣於九十三年六月二十日縮刑期滿執
    行完畢。甲○○因真實姓名、年籍不詳，綽號「阿明」之成
    年男子，無力償還積欠甲○○之新臺幣（下同）一萬元債務
    ，而提供所持有可發射子彈具有殺傷力之改造手槍一枝（含
    彈匣一個，槍枝管制編號：0000000000號）、土
    造子彈七顆（經送鑑定試射二顆後，留有彈殼二顆，僅餘土
    造子彈五顆），欲出售與甲○○抵債。甲○○明知未經主管
    機關許可，不得持有可發射子彈具有殺傷力之槍枝及子彈，
    竟加以應允，於九十四年三月二十一日前之三月間某日某時
    許，在南投縣南投市○○○○○路咖啡店外，以二萬五千元
    之代價（除以上開一萬元債務抵償價金外，另交付現金一萬
    五千元），向該綽號「阿明」之成年男子購得前揭改造手槍
    一枝及土造子彈七顆後，即將該等槍、彈置於其所竊得懸掛
    車牌號碼ＴＺ─六五六九號車牌之贓車（其涉竊盜部分，業
    經另案判決確定；該贓車原車牌號碼為ＡＴ─四三八八號）
    內，未經許可，無故持有上開可發射子彈具有殺傷力之改造
    手槍一枝（含彈匣一個，槍枝管制編號：00000000
    00號）、土造子彈七顆（經送鑑定試射二顆後，留有彈殼
    二顆，僅餘土造子彈五顆）。迄於九十四年三月二十一日上
    午九時五十分，在臺南縣玉井鄉層林村台二十線二十一．九
    公里處產業道路上，為警當場查獲，並在其所駕駛之前開贓
    車內扣得上開槍、彈。
二、案經臺南縣警察局玉井分局報告臺灣臺南地方法院檢察署檢
    察官呈請臺灣高等法院檢察署檢察長核轉臺灣彰化地方法院
    檢察署檢察官，再由該署檢察官呈請臺灣高等法院臺中分院
    檢察署檢察長核轉臺灣臺中地方法院檢察署檢察官偵查起訴
    。
    理  由
一、上揭犯罪事實，業據被告甲○○於本院行準備程序及審理時
    坦承不諱，而扣案之上開改造手槍一枝、土造子彈七顆，經
    送請內政部警政署刑事警察局鑑定結果：送鑑改造手槍一枝
    （槍枝管制編號：0000000000號），認係由仿Ｆ
    Ｎ廠一九一Ｏ型半自動手槍製造之金屬玩具手槍換裝土造金
    屬槍管而成之改造手槍，機械性能良好，可擊發適用子彈，
    認具殺傷力；送鑑子彈七顆，認均係具直徑約為九．ＯＭＭ
    （採樣一顆測量）土造金屬彈頭之土造子彈，經採樣二顆試
    射，均可擊發，認均具殺傷力，有該局九十四年五月三日刑
    鑑字第Ｚ000000000號槍彈鑑定書一份附卷可憑，
    並有上開改造手槍一枝（含彈匣一個，槍枝管制編號：00
    00000000號）、土造子彈五顆（原有七顆，經送鑑
    定試射二顆後，僅餘五顆）扣案可稽。足徵被告之自白與事
    實相符。另被告之指定辯護人即本院公設辯護人雖以被告前
    於九十四年四月一日凌晨一、二時許，因竊得改造子彈二顆
    而未經許可持有之犯行，業經臺灣高等法院臺中分院於九十
    四年七月二十七日以九十四年度上易字第六三Ｏ號判決確定
    在案，被告本案未經許可持有子彈之行為時，與該案件未經
    許可持有子彈之時間密接，被告應具有未經許可持有子彈之
    概括犯意云云，為被告辯護。查被告前於九十四年四月一日
    凌晨一、二時許，因行竊車內財物，致竊得改造子彈二顆，
    而未經許可持有之犯行，固據本院調取臺灣高等法院臺中分
    院九十四年度上易字第六三Ｏ號全卷核閱無訛，並有該確定
    判決書一份在卷可憑。然查，被告於九十四年四月一日凌晨
    一、二時許為竊盜車內財物行為時，事前不知車內有改造子
    彈等槍砲，並非一開始就打算連續持有改造子彈等情，已據
    被告於九十四年八月十一日偵查中供明在卷（見偵卷第四十
    三頁），足見此部分被告係因偶然竊得改造子彈，始未經許
    可而持有之，此部分犯行尚難認在其原有未經許可持有子彈
    之犯罪計畫內，自無概括犯意可言，而無從成立連續犯，本
    院自得就本案未經許可持有子彈部分為實體判決，公設辯護
    人上開辯護云云，尚屬無據。本案事證明確，被告上開犯行
    ，洵堪認定，應予依法論科。
二、核被告所為，係犯槍砲彈藥刀械管制條例第八條第四項之未
    經許可，持有可發射子彈具有殺傷力之改造手槍罪及同條例
    第十二條第四項之未經許可，持有子彈罪。被告以一持有行
    為，同時觸犯上開二罪名，為想像競合犯，應從一重之未經
    許可，持有可發射子彈具有殺傷力之改造手槍罪處斷。查被
    告曾於八十七年間因犯加重竊盜罪，經臺灣南投地方法院判
    處有期徒刑一年二月確定，指揮書執行完畢日期為九十三年
    六月三十日，嗣於九十三年六月二十日縮刑期滿執行完畢，
    此有臺灣高等法院被告前案紀錄表及臺灣臺中地方法院檢察
    署刑案資料查註紀錄表各一份在卷可憑，其於五年內再犯本
    件有期徒刑之罪，為累犯，應依刑法第四十七條規定加重其
    刑。爰審酌被告持有具殺傷力之槍枝、子彈，對社會治安及
    人民生命財產具有潛在之危害威脅，惟念其並未持該具有殺
    傷力之改造手槍另犯他罪，且於犯後坦承犯行，已有悔意等
    一切情狀，量處如主文所示之刑，罰金部分並諭知易服勞役
    之折算標準，以資懲儆。又扣案可發射子彈具有殺傷力之改
    造手槍一枝（含彈匣一個，槍枝管制編號：0000000
    000號）及土造子彈五顆，均屬違禁物，應均依刑法第三
    十八條第一項第一款規定，併予宣告沒收。至送鑑定時經採
    樣試射之土造子彈二顆，均經擊發後，雖留有彈殼二顆，惟
    已失子彈之外形及功能，均非屬違禁物，爰不宣告沒收之，
    附此敘明。
據上論斷，應依刑事訴訟法第二百九十九條第一項前段，槍砲彈
藥刀械管制條例第八條第四項、第十二條第四項，刑法第十一條
前段、第五十五條、第四十七條、第四十二條第二項、第三十八
條第一項第一款，罰金罰鍰提高標準條例第二條，現行法規所定
貨幣單位折算新臺幣條例第二條，判決如主文。
本案經檢察官乙○○到庭執行職務。
中    華    民    國    95    年    4    月    12     日
                      臺灣臺中地方法院刑事第11庭
                            審判長法  官  林源森
                                  法  官  莊嘉蕙
                                  法  官  丁智慧
上正本證明與原本無異。
如不服本判決，應於送達後10日內向本院提出上訴狀（須附繕本
），上訴於臺灣高等法院臺中分院。
                                  書記官  陳淑華
中    華    民    國    95    年    4    月    12     日
附錄本案論罪科刑法條全文：
槍砲彈藥刀械管制條例第8條第4項
未經許可，持有、寄藏或意圖販賣而陳列第1項所列槍枝者，處3
年以上10年以下有期徒刑，併科新臺幣700萬元以下罰金。
槍砲彈藥刀械管制條例第12條第4項
未經許可，持有、寄藏或意圖販賣而陳列子彈者，處5年以下有
期徒刑，併科新臺幣300萬元以下罰金。


司法院資訊處製作；財團法人民間司法改革基金會備份。
